# 交易价格的确定

提问人：lv1025280320 时间：2021-03-04 22:53:11
】甲公司生产和销售电视机。2×20年 3 月，甲公司向零售商乙公司销售10 000台电视机，每台价格为3 000元，合同价款合计3 000万元。甲公司向乙公司提供价格保护，同意在未来 6 个月内，如果同款电视机售价下降，则按照合同价格与最低售价之间的差额向乙公司支付差价。甲公司根据以往执行类似合同的经验，预计各种结果发生的概率如下表所示。
未来 6 个月内的降价金额（元/台）——概率
0 ——40%
200——30%
500——20%
1000——10%
甲公司认为期望值能够更好地预测其有权获取的对价金额。
我理解该合同的可变对价=200 _30%+500_ 20%+1000*10%=260万
请教陈版：
1.那么如何考虑可变对价是否满足计入交易价格的条件？
2.若甲公司按 3000 万收取零售商款项，在无法合理估计可变对价是否满足计入交易价格的条件时候，可变对价的 260 万如何核算？

回答人：chenyiwei
1 、对可变对价的会计估计应满足“不确定性消除时极可能不会发生重大转回”的限制条件。从主帖中的降价概率来看，只有每台降价 1000 元是“极不可能”的，因此在目前情况下可确认的收入仅为3000-500=2500元/台。
2 、另一方面，应收账款按合同售价确认，即 3000 元/台；与上述可确认的收入之间的差额（ 500 元/台）确认为预计负债。